# 房企土地使用税

提问人：zhangchunl 时间：2010-10-17 00:58:58
存货确认条件应为充分必要，但如为充分条件，是否就可确认为存货呢？
土地使用税不是存货达到预定使用状态的必要支出，应确认为期间费用。对否？

回答人：chenyiwei
回复 楼主 zhangchunl 的帖子个人意见：从会计核算角度，土地使用税和土地出让金是不同的。如果不支付土地出让金，则不能取得土地使用权，也就不具备项目开发的基本条件，所以土地出让金是使开发项目达到预定的可使用或可销售状态的必要、合理的支出，应计入开发成本。但土地使用税是针对“在城市、县城、建制镇、工矿区范围内使用土地的单位和个人”的一项财产税，如果房地产开发企业不缴纳土地使用税，则只能由税务部门按照《征管法》规定予以处罚，但不能由国土资源部门和建设部门给予收回土地、责令停工、不予发放预售许可证等处罚（即不影响到开发产品本身的实体建造和销售），因此缴纳土地使用税并非使开发产品达到预定可销售或可使用状态的必要、合理的支出，不应计入开发成本中。